vi: Sức khỏe và sắc đẹp > Sản phẩm chăm sóc cá nhân > Mỹ phẩm > Trang điểm > Trang điểm khuôn mặt > Lớp nền & Kem che khuyết điểm: Kem BB và CC; Kem điều chỉnh màu da; Kem che khuyết điểm; Kem nền
lt-LT: Sveikata ir grožis > Asmeninė priežiūra > Kosmetika > Makiažas > Veido makiažas > Pagrindai ir maskuojančios priemonės: BB ir CC kremai; Spalvų korektoriai; Maskuojantys kremai; Makiažo pagrindai
es: Salud y belleza > Cuidado personal > Cosméticos > Maquillaje > Maquillaje para cara y mejillas > Bases de maquillaje y correctores: Cremas BB y CC; Correctores de color; Correctores; Bases
da: Sundhed og skønhed > Personlig pleje > Kosmetik > Makeup > Ansigtsmakeup > Foundation og concealere: BB- og CC-cremer; Farverettere; Concealere; Foundations
el: Υγεία & ομορφιά > Προσωπική φροντίδα > Καλλυντικά > Μακιγιάζ > Μακιγιάζ προσώπου > Βάσεις και κονσίλερ: BB Cream και CC Cream; Διορθωτικά χρωμάτων; Κονσίλερ; Βάση
hr-HR: Zdravlje i ljepota > Osobna njega > Kozmetika > Šminka > Šminka za lice > Puderi i korektori: BB i CC kreme; Korektori boja; Korektori; Puderi
zh-CN: 保健/美容/卫生/护理 > 个人护理 > 化妆品 > 化妆用品 > 面部化妆 > 粉底/遮瑕膏: BB 霜和 CC 霜; 遮瑕调色; 遮瑕膏; 粉底
tr: Sağlık ve Güzellik > Kişisel Bakım > Kozmetik > Makyaj > Yüz Makyajı > Fondötenler ve Kapatıcılar: BB ve CC Kremleri; Renk Düzelticiler; Kapatıcılar; Fondötenler
ja: 美容・健康 > 衛生日用品 > コスメ・スキンケア > メイクアップ > フェイスメイク > ファンデーション・コンシーラー: BB・CCクリーム; カラーコレクター; コンシーラー; ファンデーション
fi: Terveys ja kauneus > Henkilökohtainen hygienia > Kosmetiikka > Meikit > Kasvomeikki > Meikkivoiteet ja peitevoiteet: BB Cream ja CC Cream; Värienkorjausvoide; Peiteväri; Meikkipohja
it: Salute e bellezza > Cura della persona > Cosmetici > Trucco > Trucco viso e guance > Fondotinta e correttori: BB Cream e CC Cream; Correttori di colore; Correttori; Fondotinta
zh-TW: 保健與美容 > 個人保養 > 化妝品 > 彩妝 > 臉部彩妝 > 粉底/遮瑕妝品: BB 及 CC 霜; 膚色校正; 遮瑕膏; 粉底液
pt-BR: Saúde e beleza > Cuidados pessoais > Cosméticos > Maquiagem > Maquiagem para o rosto > Bases e corretivos: BB Cream e CC Cream; Corretores de cor; Corretivos; Bases
sv: Skönhet och hälsa > Personlig vård > Kosmetika > Makeup > Ansiktsmakeup > Foundations och concealers: BB- och CC-krämer; Färgkorrigerare; Concealer; Foundation
sk-SK: Zdravie a krása > Osobná starostlivosť > Kozmetika > Make-up > Make-up na tvár > Podkladové bázy a korektory: BB a CC krémy; Farebné korektory; Korektory; Make-upy
nb: Skjønnhet og helse > Personlig pleie > Kosmetikk > Sminke > Ansiktssminke > Foundationer og concealere: BB og CC kremer; Fargekorrigerende midler; Concealere; Foundations
th: สุขภาพและความงาม > ผลิตภัณฑ์ดูแลส่วนบุคคล > เครื่องสำอาง > เมคอัพ > เครื่องสำอางตกแต่งหน้า > รองพื้นและคอนซีลเลอร์: บีบีครีมและซีซีครีม; ผลิตภัณฑ์ปรับสีผิว; คอนซีลเลอร์; รองพื้น
fr: Santé et beauté > Hygiène personnelle > Cosmétiques > Maquillage > Maquillage du visage > Fonds de teint et correcteurs de teint: Crèmes BB et CC; Correcteurs de couleur; Anti-cernes; Fonds de teint
bg-BG: Здраве и красота > Лична грижа > Козметика > Грим > Грим за лице > Фон дьо тен и коректори: BB и CC кремове; Цветни коректори; Коректори; Фон дьо тен
de: Gesundheit & Schönheit > Körperpflege > Kosmetika > Make-up > Teint > Grundierungen & Concealer: BB Cream & CC Cream; Farbkorrektoren; Concealer; Grundierungen
hu: Egészség és szépség > Személyes gondoskodás > Kozmetikumok > Smink > Arcsmink > Alapozók és korrektorok: Bb és CC krémek; Színkorrekciós termékek; Korrektorok; Alapozók
ru: Красота и здоровье > Личная гигиена и уход за собой > Косметика > Макияж > Косметика для лица > Тональные основы и консилеры: Кремы BB и CC; Цветокорректоры; Консилеры; Тональные основы
en: Health & Beauty > Personal Care > Cosmetics > Makeup > Face Makeup > Foundations & Concealers: BB & CC Creams; Color Correctors; Concealers; Foundations
pl: Zdrowie i uroda > Higiena osobista > Kosmetyki > Makijaż > Makijaż twarzy > Podkłady i korektory: Kremy BB i CC; Korektory kolorów; Korektory; Podkłady
pt-PT: Saúde e beleza > Cuidado pessoal > Cosmética > Maquilhagem > Maquilhagem de rosto > Bases e corretores: BB Cream e CC Cream; Corretores de cor; Corretores; Bases
cs: Zdraví a krása > Osobní péče > Kosmetika > Make-up > Make-up na obličej a tváře > Podkladové make-upy a korektory: BB a CC krémy; Barevné korektory; Korektory; Make-upové základy
sl-SI: Zdravje in lepota > Osebna nega > Kozmetika > Ličila > Ličila za obraz > Tekoče podlage in korektorji: BB in CC kreme; Barvni korektorji; Korektorji; Podlage
ko: 건강/미용 > 개인 미용/위생 용품 > 화장품 > 메이크업 > 페이스 메이크업 > 파운데이션/컨실러: BB 및 CC 크림; 컬러 코렉터; 컨실러; 파운데이션
nl: Gezondheid en persoonlijke verzorging > Persoonlijke verzorging > Cosmetica > Make-up > Gezichtsmake-up > Foundations en concealers: BB Cream en CC Cream; Kleur correctors; Concealers; Foundations
ro-RO: Sănătate și frumusețe > Îngrijire personală > Cosmetice > Machiaj > Machiaj pentru față > Fonduri de ten și corectoare: BB Cream și CC Cream; Corectoare de culoare; Corectoare; Fonduri de ten